【裁判字號】    92,交聲,1002
【裁判日期】    921215
【裁判案由】    違反道路交通管理處罰條例聲明異議
【裁判全文】
臺灣士林地方法院交通事件裁定                  九十二年度交聲字第一二號
    原處分機關  臺北巿交通事件裁決所
    受 處分 人  甲○○
右列異議人因違反道路交通管理處罰條例案件，對於臺北市交通事件裁決所於九十二
年十月八日所為之處分（原處分案號：北市裁三字第裁二二─Ｚ00000000號
），聲明異議，本院裁定如左：
        主  文
原處分撤銷。
甲○○不罰。
        理  由
一、原處分意旨略以：本件受處分人即異議人甲○○於民國九十二年七月四日晚上七
    時四十二分許，駕駛車號Ｒ三─九一九八號自用小客車，在台北市○道○號○路
    北向二十四公里處景美隧道內，在雙白實線區○○○○○道（由中線車道變換到
    內線車道後再變換到中線車道），遭內政部警政署國道公路警察局任務編組第九
    警察隊警員舉發隧道內雙向白實線區○○○道行駛，原處分機關依道路交通管理
    處罰條例第三十三條第一項規定，處罰鍰新台幣（下同）三千元，並依同條例第
    六十三條第一項，記違規點數一點等語。異議意旨略以：異議人駕駛當時絕無違
    規事實，自進隧道至出隧道間，均維持中線同一車道行駛，並無變換車道情事，
    且舉發之警員所駕駛警車正行駛於伊車同一車道正前方第三輛，二車相距至少約
    一百五十公尺以上，且二車中間另有二輛車，其中一輛並為車寬、車高較大之福
    特休旅車，舉發警員在無視線角度，及在受後方行駛車輛之車頭燈照射下，須自
    警車內不受炫光影響以後視鏡辨識，舉發過程有瑕疵可議之處，爰依法聲明異議
    ，請求撤銷原處分等語。
二、經傳訊證人即舉發本件之警員蔡文良到庭證稱：「（是否記得當時狀況？）不太
    記得，因為開的單據很多，除非有爭議的單子才會記得，但本件我實在沒有印象
    。」（見本院九十二年十一月二十日訊問筆錄）；另證人即當時同車執勤之警員
    陳為德亦到庭證稱：「（當時查到本件情形如何？）對申訴人，我沒有印象，因
    為我沒有與他有特別爭執：：」等語（見本院九十二年十一月六日訊問筆錄），
    是承辦本件之兩位警員對於異議人究竟如何違規之情形均無法證明。依異議人辯
    稱當時隧道內警車在前，與伊車相距至少約一百五十公尺，且中間夾有另二輛車
    （其中一輛為車寬、車高較大之福特休旅車）等情，本件既係警員以後照鏡辨識
    後方車輛有無違規變換車道之情形，依常情而言，警員之視線顯然會受到後照鏡
    反射範圍之限制及後方行駛車輛車頭大燈照射之強光所影響，是否確能排除異議
    人所指誤認之情形，實非無疑，又執勤之兩位警員到庭證稱不記得本件舉發之情
    形，無法指出當時辨識鎖定何種顏色、廠牌、車型之車輛違規，本院無從認定其
    舉發之對象必屬正確，應認異議人辯稱係取締員警誤判等語，尚非無據，原處分
    未予詳查，遽予裁罰，尚有未洽，應認本件異議為有理由，原處分應予撤銷，另
    為異議人不罰之諭知。
三、據上論斷，應依道路交通管理處罰條例第八十七條第二項、道路交通案件處理辦
    法第二十條前段，裁定如主文。
中      華      民      國      九十二    年    十二    月    十  五    日
                                臺灣士林地方法院交通法庭
                                    法  官  高  愈  杰
右正本證明與原本無異。
如不服本裁定，應於送達後五日內，向本院提出抗告狀。
                                    書記官  蘇  彥  宇
中      華      民      國      九十二    年    十二    月    十  七    日


司法院資訊處製作；財團法人民間司法改革基金會備份。
